【裁判字號】    98,台上,2060
【裁判日期】    980416
【裁判案由】    違反槍砲彈藥刀械管制條例
【裁判全文】
最高法院刑事判決            九十八年度台上字第二０六０號
上  訴  人  甲○○
選任辯護人  高瑩律師
上列上訴人因違反槍砲彈藥刀械管制條例案件，不服台灣高等法
院中華民國九十七年十二月十八日第二審判決（九十七年度上訴
字第四七四五號，起訴案號：台灣板橋地方法院檢察署九十六年
度偵字第二００三四、二０五七四＜原判決漏載＞號），提起上
訴，本院判決如下：
    主  文
上訴駁回。
    理  由
按刑事訴訟法第三百七十七條規定：上訴於第三審法院，非以判
決違背法令為理由，不得為之。是提起第三審上訴，應以原判決
違背法令為理由，係屬法定要件，如果上訴理由書狀並未依據卷
內訴訟資料，具體指摘原判決不適用何種法則或如何適用不當，
或所指摘原判決違法情事，顯與法律規定得為第三審上訴理由之
違法情形，不相適合時，均應認其上訴為違背法律上之程式，予
以駁回。本件原審經審理結果，認為上訴人甲○○非法持有改造
槍枝、子彈及非法寄藏改造槍枝、子彈之犯行罪證明確，因認第
一審依想像競合犯，從一重論上訴人以非法持有可發射子彈具殺
傷力之槍枝罪，處有期徒刑壹年，併科罰金新台幣（下同）拾萬
元；又犯非法寄藏可發射子彈具殺傷力之槍枝罪，處有期徒刑壹
年，併科罰金拾萬元。並分別為相關沒收及罰金如易服勞役折算
標準之諭知，暨就主刑部分定應執行有期徒刑貳年，併科罰金貳
拾萬元之判決，為無不合，予以維持，駁回上訴人在第二審之上
訴。已詳敘調查、取捨證據之結果及憑以認定犯罪事實之心證理
由。並就上訴人所辯各節認非可採，詳加指駁。從形式上觀察，
原判決並無足以影響判決結果之違法情形存在。上訴意旨略以：
(一)、上訴人雖自白持有及寄藏槍枝、子彈等情，惟上訴人係配合
警方辦案之線民，主觀上無持有及寄藏槍枝、子彈之犯意，上訴
人曾於原審聲請傳喚證人即警員楊川質到庭欲證明上情，未獲允
准，有應於審判期日調查之證據而未予調查之違法。(二)、依證人
即台北市政府警察局北投分局石牌派出所員警邵元孝於第一審審
理中所供述，足證上訴人係線民，主觀上無持有及寄藏槍、彈之
犯意，原判決遽依上開證人所述認定上訴人本件犯行，又謂上訴
人符合槍砲彈藥刀械管制條例第十八條第一項減輕或免除其刑之
要件，其所為認定即有違誤等語。惟按：(一)、採證認事，乃事實
審法院之職權，其對證據證明力之判斷，如未違背經驗法則或論
理法則，復已敘述其憑以判斷之心證理由，即不能任意指為違法
。原判決綜核上訴人於第一審之自白（見第一審卷第三十一、九
十七、二一八頁），及同案被告褚文勇（業經原審判刑確定）於
第一審供承犯罪，二人之供述相符，並援引證人即查獲之警員邵
元孝於第一審證述本件查獲經過明確，及參酌扣案如原判決附表
參、肆所示戊槍、乙槍及子彈，暨上揭槍、彈送鑑定結果具有殺
傷力之槍彈鑑定書等證據資料，憑以認定上訴人有非法持有改造
槍枝、子彈及非法寄藏改造槍枝、子彈犯行之論據，而以上訴人
所辯伊係配合警方辦案之線民，並無違法持有及寄藏槍枝、子彈
之犯意云云，為卸責之詞，殊無足取，於理由內依憑調查所得之
證據，詳加指駁；並說明：上訴人確實於其上開非法寄藏槍枝、
子彈及非法持有槍枝、子彈等罪未被有偵查犯罪之公務員發覺前
，主動向有偵查犯罪權限之警員邵元孝自首，並報繳其前揭非法
寄藏及持有之槍枝、子彈，並經警查獲上開槍枝、子彈來源，自
合乎槍砲彈藥刀械管制條例第十八條第一項自首報繳槍械與經據
實供述槍械來源，因而查獲者減輕或免除其刑之要件。所為論斷
，核無違反客觀存在之證據法則。上訴意旨任意指摘原判決有理
由矛盾之違法云云，自非適法之第三審上訴理由。(二)、審判期日
應調查之證據，係指與待證事實有重要關係，在客觀上顯有調查
必要性之證據而言，故其範圍並非漫無限制，必其證據與判斷待
證事實之有無，具有關連性，得據以推翻原判決所確認之事實，
而為不同之認定，始足當之。上訴人於原審聽聞同案被告褚文勇
辯稱：「……寄藏<槍枝、子彈>部分是被栽贓的。」後，供稱：
「請求傳訊警員楊川質，證明栽贓的事情，我否認有栽贓的事情
」（見原審卷第六十九頁背面）。是上訴人於原審請求傳訊警員
楊川質是欲證明其無栽贓之情事，無關上訴意旨(二)所主張上訴人
係配合警方辦案之線民，主觀上無持有及寄藏槍枝、子彈之犯意
等事項，且原判決已於理由壹、二、(一)之８說明：上訴人於第一
審已自白犯罪，本件事實已明，無再傳訊證人楊川質之必要之理
由（見原判決第十三頁）。此屬法院職權調查證據裁量權之適法
行使，究與應於審判期日調查之證據而未予調查之違法情形有別
，執以指摘，自非合法之第三審上訴理由。其上訴違背法律上之
程式，應予駁回。
據上論結，應依刑事訴訟法第三百九十五條前段，判決如主文。
中    華    民    國  九十八  年    四    月   十六   日
                      最高法院刑事第九庭
                          審判長法官  邵  燕  玲
                                法官  李  伯  道
                                法官  孫  增  同
                                法官  李  英  勇
                                法官  劉  介  民
      本件正本證明與原本無異
                                      書  記  官
中    華    民    國  九十八  年    四    月  二十二  日
                                                      Ｑ


司法院資訊處製作；財團法人民間司法改革基金會備份。
